臺灣桃園地方法院刑事判決
110年度易字第479號
公  訴  人  臺灣桃園地方檢察署檢察官
被      告  張錦生







上列被告因詐欺案件，經檢察官提起公訴（109年度偵緝字第199
9號），被告於本院準備程序進行中就被訴事實為有罪之陳述，
經本院告知簡式審判程序意旨，並聽取當事人之意見後，本院合
議庭裁定由受命法官獨任依簡式審判程序審理，判決如下：
    主  文
張錦生犯詐欺取財罪，處有期徒刑肆月，如易科罰金，以新臺幣
壹仟元折算壹日。
未扣案之犯罪所得新臺幣伍拾柒萬元沒收，於全部或一部不能沒
收或不宜執行沒收時，追徵其價額。
    事  實
一、張錦生明知自己並無資力還款，竟意圖為自己不法之所有，
    基於詐欺取財之犯意，於民國108年9月間，以車禍、媽媽住
    院、涉犯案件需要保證金等理由，先後向廖振展佯稱：借款
    後1週即可還款云云，並交付鑽石（其後發現為合成碳矽石
    ）、遙控飛機之遙控器等予廖振展作為擔保，致廖振展陷於
    錯誤，陸續於附表一所示時間、地點交付如附表一所示現金
    ，或於附表二所示時間匯款至張錦生指定帳戶之方式，交付
    共計新臺幣（下同）57萬元之金額予張錦生，詎張錦生取得
    款項後即拒不還款，嗣廖振展持張錦生交付之鑽石向當鋪典
    當時，發現該鑽石為合成碳矽石，始悉受騙。
二、案經廖振展訴由桃園市政府警察局中壢分局報告臺灣桃園地
    方檢察署檢察官偵查起訴。
    理  由
一、被告張錦生所犯之罪，為死刑、無期徒刑、最輕本刑3年以
    上有期徒刑或高等法院管轄第一審案件以外之罪，而被告於
    本院準備程序中，就被訴事實均為有罪之陳述，經本院告知
    簡式審判程序意旨，並聽取公訴人、被告之意見後，依刑事
    訴訟法第273條之1第1項之規定合議裁定由受命法官獨任進
    行簡式審判程序。
二、上揭犯罪事實，迭據被告於本院訊問、準備程序及審理時均
    坦認不諱（見本院易字卷二第355-357頁、第359-361頁、第
    366頁），核與證人即告訴人廖振展於警詢及偵查中之證述
    、證人林朋遇於警詢中之證述之情節互核一致（見偵字卷第
    29-32頁、第33-34頁、偵緝卷第113-115頁），並有告訴人
    提供之匯款交易資料、被告與告訴人間之LINE對話紀錄、被
    告開立予告訴人之本票影本2紙、臺灣新竹地方法院109年度
    司票字第606號民事裁定、被告之全國財產總歸戶財產查詢
    清單、遙控飛機遙控器照片、TGC台北寶石鑑定中心寶石鑑
    定評估等附卷可稽（見偵卷第41-59頁、本院易字卷二第121
    -213頁），足認被告上開任意性自白與事實相符，堪以採信
    。從而，被告本案犯行事證均已臻明確，應予依法論科。
三、論罪科刑：
  ㈠核被告所為，係犯刑法第339條第1項之詐欺取財罪。被告基
    於詐欺取財之單一犯意，於密接時間、地點，先後對告訴人
    施用詐術以取得前開款項，均係於密切接近之時、地實施，
    依一般社會健全觀念難以強行分開。則由被告犯罪意思及目
    的之單一性、犯罪時間、地點之緊密關聯性、被害法益之同
    質性等以言，應視為數個舉動之接續施行，合為包括之一行
    為予以評價，而論以接續犯之一罪（最高法院86年度台上字
    第3295判決意旨參照）。
  ㈡爰以行為人之責任為基礎，審酌被告與告訴人為朋友關係，
    僅因缺錢花用，竟以前揭方式詐騙告訴人，致告訴人受有損
    害，所為實不足取，且迄今仍未與告訴人和解，以彌補告訴
    人所受損害，悔悟之意尚嫌不足；惟念其犯後終能坦承犯行
    ，態度非劣，另考量被告前有侵占、詐欺、偽造文書、妨害
    自由等前案紀錄，素行不佳，及被告犯罪動機、目的、手段
    、告訴人於本案所受財產上之損失，及被告於警詢中自述國
    小畢業之智識程度、無業、家庭經濟狀況小康等一切情狀（
    見本院易字卷二第307頁），量處如主文所示之刑，並諭知
    易科罰金之折算標準，以示懲儆。
四、沒收：
　　被告詐得之57萬元為其犯罪所得，未扣案且未合法發還或賠
    償告訴人，倘宣告沒收亦無過苛、欠缺刑法上之重要性、犯
    罪所得價值低微，或為維持受宣告人生活條件之必要等情形
    ，爰依刑法第38條之1第1項前段、第3項之規定宣告沒收，
    於全部或一部不能沒收或不宜執行沒收時，追徵其價額。
據上論斷，應依刑事訴訟法第273條之1第1項、第299條第1項前
段，判決如主文。
本案經檢察官陳美華提起公訴，檢察官范玟茵到庭執行職務。　
中　　華　　民　　國　　111 　年　　7 　　月　　8 　　日
                  刑事第十四庭    法　官　    劉得為
以上正本證明與原本無異。
如不服本判決應於收受判決後20日內向本院提出上訴書狀，並應
敘述具體理由。其未敘述上訴理由者，應於上訴期間屆滿後20日
內向本院補提理由書(均須按他造當事人之人數附繕本)「切勿逕
送上級法院」。 
　　　　　　　　　　　　　　　    書記官　　　林思妤　　
中　　華　　民　　國　　111 　年　　7 　　月　　8 　　日
附錄本案論罪科刑依據之法條：
中華民國刑法第339條
（普通詐欺罪）
意圖為自己或第三人不法之所有，以詐術使人將本人或第三人之
物交付者，處5年以下有期徒刑、拘役或科或併科50萬元以下罰
金。
以前項方法得財產上不法之利益或使第三人得之者，亦同。
前二項之未遂犯罰之。

附表一：
編號 日期 金額 交付方式 交付地點 1 108年9月12日 5萬元 現金 桃園市○○區○○路000巷0000號 2 108年9月15日 10萬元 現金 桃園市○○區○○路000號 3 108年9月21日 10萬元 現金 桃園市○○區○○路000巷0000號 4 108年9月24日 2萬元 現金 臺北市○○區○○○路000號 共計27萬元     
附表二：
編號 日期 金額 匯款帳戶 1 108年9月13日12時50分許 2萬元 中國信託銀行帳號：000000000000號（戶名：林朋遇）之帳號 2 108年9月14日 12時53分許 4萬元 同上 3 108年9月21日 17時許 2萬元 同上 4 108年9月21日 18時23分許 1萬元 同上 5 108年9月22日 13時34分許 3萬元 同上 6 108年9月24日 12時56分許 3萬元 同上 7 108年9月16日 11時44分 3萬元 國泰世華銀行帳號：000000000000號（戶名：林朋遇）之帳號 8 108年9月19日 10時52分許 3萬元 同上 9 108年9月24日 17時33分許 2萬元 同上 10 108年9月24日 20時11分許 3萬元 同上 11 108年9月19日 15時27分許 4萬元 同上（臨櫃存入） 共計30萬元